【裁判字號】    95,訴,562
【裁判日期】    951207
【裁判案由】    違反槍砲彈藥刀械管制條例
【裁判全文】
臺灣苗栗地方法院刑事判決               95年度訴字第562號
公  訴  人  臺灣苗栗地方法院檢察署檢察官
被      告  甲○○
                    國民身分證.
指定辯護人  李晉安  律師
上列被告因違反槍砲彈藥刀械管制條例案件，經檢察官提起公訴
（95年度偵字第4400號），本院判決如下：
    主      文
甲○○未經許可，寄藏可發射子彈具有殺傷力之改造手槍，處有
期徒刑參年貳月，併科罰金新臺幣參萬元，罰金如易服勞役，以
新臺幣壹仟元折算壹日。扣案仿GLOCK 17型半自動之改造手槍壹
枝（槍枝管制編號：0000000000）及仿WALTHER 廠PPK/S 型半自
動之改造手槍壹枝（槍枝管制編號：0000000000）均沒收。
    事      實
一、甲○○明知未經主管機關即苗栗縣警察局許可，不得寄藏槍
    砲彈藥刀械管制條例所列管之槍砲、子彈，竟於民國95年1
    月間某日，在臺中縣大甲鎮某處，受其友人綽號「年成」真
    實姓名、年籍不詳之成年男子所託，為其保管下列具殺傷力
    之槍枝及子彈：（1） 已分解之仿GLOCK 17型半自動手槍製
    造，換裝土造金屬槍管而成之改造手槍1 枝（槍枝管制編號
    ：0000000000）。（2） 仿WALTHER 廠PPK/S 型半自動手槍
    製造，換裝土造金屬槍管而成之改造手槍1 枝（槍枝管制編
    號0000000000）。（3） 土造金屬彈殼加裝直徑約7.9 mm土
    造金屬彈頭而成之土造子彈2 顆、玩具金屬彈殼加裝直徑約
    8.0 mm金屬彈頭而成之改造子彈1 顆。甲○○收受上開槍枝
    及子彈後，將之藏放在苗栗縣苑裡鎮山柑里7 鄰山柑69-1號
    住處。嗣95年8 月18日16時許，為警持本院核發之搜索票在
    上址查獲，並扣得上開具殺傷力之改造手槍2 枝及土造子彈
    2 顆（經鑑定試射2 顆）、改造子彈1 顆（經鑑定試射1 顆
    ），及不具殺傷力之子彈12顆，始查悉上情。
二、案經苗栗縣警察局移送臺灣苗栗地方法院檢察署檢察官偵查
    起訴。
    理      由
一、上揭事實，業據被告甲○○迭於警詢時、偵查中及本院審理
    中坦承不諱，並有具殺傷力之仿GLOCK 17型半自動改造手槍
    （槍枝管制編號：0000000000）、仿WALTHER 廠PPK/S 型半
    自動改造手槍（槍枝管制編號：0000000000）各1 支、土造
    子彈及改造子彈15顆扣案可資佐證，而上揭扣案槍、彈經送
    請內政部警政署刑事警察局以性能檢驗法、試射法鑑驗結果
    認：「一、送鑑改造手槍貳枝，鑑定情形如下：（一）壹枝
    （槍枝管制編號00000000），認係由仿GLOCK 17型半自動手
    槍製造之槍枝，換裝土造金屬槍管而成之改造手槍，經檢視
    ，雖槍枝欠缺抓子鉤，惟不影響槍枝擊發功能，可擊發適用
    子彈，認具殺傷力。（二）壹枝（槍枝管制編號00000000）
    ，認係由仿WALTHER 廠PPK /S型半自動手槍製造之槍枝，換
    裝土造金屬槍管而成之改造手槍，經檢視，槍枝欠缺保險鈕
    ，惟仍可以單動方式擊發適用子彈，認具殺傷力。二、送鑑
    子彈壹拾伍顆，鑑定情形如下：（一）壹拾壹顆，認均係土
    造金屬彈殼加裝直徑7.9 mm金屬彈頭而成之土造子彈，經採
    樣肆顆實際試射：其中貳顆，無法擊發，認不具殺傷力；另
    貳顆，可擊發，認具殺傷力。（二）貳顆，認均係由玩具金
    屬彈殼加裝直徑7.7 mm金屬彈頭而成之改造子彈，經採樣壹
    顆實際試射，雖可擊發，惟其發射動能不足，認不具殺傷力
    。（三）壹顆，認係由玩具金屬彈殼加裝直徑8.0 mm金屬彈
    頭而成之改造子彈，經實際試射，可擊發，認具殺傷力。（
    四）壹顆，認係由玩具金屬彈殼加裝直徑8.6 mm金屬彈頭而
    成之改造子彈，經實際試射，雖可擊發，惟其發射動能甚微
    ，認不具殺傷力。」，有該局95年9 月12日刑鑑字第095012
    7208號槍彈鑑定書1 份附卷可稽，是被告自白確與事實相符
    。從而，本件事證明確，被告上揭犯行，堪以認定，應予依
    法論科。
三、核被告甲○○所為，係犯槍砲彈藥刀械管制條例第8 條第4
    項之未經許可寄藏具有殺傷力之改造手槍罪及同法第12條第
    4 項之未經許可寄藏具有殺傷力之子彈罪。又槍砲彈藥刀械
    管制條例所稱之「寄藏」與「持有」，均係將物置於自己實
    力支配之下，僅寄藏必先有為他人之持有行為，而後始為之
    受寄代藏而已，故寄藏之受人委託代為保管，其保管之本身
    ，亦屬持有，不過此之持有係受寄之當然結果（最高法院74
    年度台上字第3400號判例意旨參照），因此「寄藏」係含有
    「持有」之行為。被告以一寄藏行為，同時寄藏上開槍枝及
    子彈，係屬一行為觸犯上開2 罪名之異種想像競合犯，依刑
    法第55條之規定，應從一重依槍砲彈藥刀械管制條例第8 條
    第4 項之未經許可寄藏具有殺傷力之改造手槍罪處斷。爰審
    酌被告未有犯罪前科刑，有臺灣高等法院被告前案紀錄表1
    份在卷可參，顯見被告素行尚稱良好，及未曾持上開槍枝及
    子彈犯罪及犯後坦承犯行，知所悔悟、犯後態度良好及檢察
    官具體求刑有期徒刑4 年以上等一切情狀，量處如主文所示
    ，併科罰金部分並諭知易服勞役之折算標準，以示懲儆。扣
    案之GLOCK 17型半自動改造手槍（槍枝管制編號：00000000
    00）及仿WALTHER 廠PPK/S 型半自動改造手槍（槍枝管制編
    號：0000000000）各壹枝，均屬違禁物，應依刑法第38條第
    1 項第1 款之規定予以宣告沒收；至其餘扣案具殺傷力之土
    造子彈2 顆、改造子彈1 顆，經送鑑定試射，均已失其子彈
    之功能及結構，爰不予宣告沒收；另扣案未具殺傷力之土造
    子彈12顆，因非屬違禁物，亦不予宣告沒收，附此敘明。
據上論斷，應依刑事訴訟法第299 條第1 項前段，槍砲彈藥刀械
管制條例第8 條第4 項、第12條第4 項，刑法第11條前段、第55
條、第42條第3 項前段、第38條第1 項第1 款，判決如主文。
本案經檢察官黃俊鳴到庭執行職務。
中    華    民    國    95    年    12    月    7     日
                  刑事第二庭  審判長法  官  楊  清  益
                                    法  官  羅  貞  元
                                    法  官  吳  炳  桂
以上正本證明與原本無異。
如不服本判決，應於判決送達後10日內向本院提出上訴狀（應抄
附繕本），上訴於台灣高等法院台中分院。
                                    書記官  蘇  文  熙
中    華    民    國    95    年    12    月    8     日
附錄本案論罪科刑法條全文：
槍砲彈藥刀械管制條例第8 條第4 項：
未經許可，持有、寄藏或意圖販賣而陳列第1 項所列槍枝者，處
3 年以上10年以下有期徒刑，併科新台幣700 萬元以下罰金。
槍砲彈藥刀械管制條例第12條第4 項：
未經許可，持有、寄藏或意圖販賣而陳列子彈者，處5 年以下有
期徒刑，併科新台幣300 萬元以下罰金。


司法院資訊處製作；財團法人民間司法改革基金會備份。
